# 非投资性主体通过投资性主体投资于有限合伙的会计处理

提问人：中手 时间：2015-03-04 20:23:50
母公司A为非投资性主体，其全资子公司B为投资性主体，现B作为GP投资于有限合伙（基金C），同时通过募集社会资金作为该有限合伙（基金C）的LP。我的理解如下：首先，在该有限合伙（基金C）层面，GP和LP的出资均为所有者权益。其次，在投资性主体B层面，可以不用合并有限合伙（基金C），而是作为金融资产核算其出资部分即可。
我的问题为，在母公司非投资性主体A层面，是否需要合并整个有限合伙（基金C），即基金C的LP出资部分要作为少数股东权益纳入A的合并范围吗？还是把LP出资作为表外部分而仅合并GP出资部分？依据是什么呢？ 谢谢！

回答人：chenyiwei
如果B作为GP仅持有很小的基金份额，则一般认为B并不能控制该基金，相应地该基金也就不纳入A的合并报表范围。如果B持有基金份额较大，因而承担可变回报的量级和可变动性均较高的，一般认为可以纳入A的合并报表范围，此时在合并报表层面，根据《企业会计准则第 37 号——金融工具列报（ 2014 年修订）》第二十条的规定，LP的权益份额应列报为负债。

提问人：中手 时间：2015-03-05 08:29:25
谢谢陈版！我还想继续咨询一下，如果B作为GP本身投资于有限合伙的份额很少，那是不是意味着该有限合伙就不被任何一方合并了呢？

回答人：chenyiwei
这种情况下，份额比例较高的GP存在对其具有控制权的可能。当然也确实存在任何一方都不控制该合伙企业的可能性。

提问人：中手 时间：2015-03-05 19:48:29
陈版再咨询一句哈，对于达到控制认定，除了得看具体的合伙协议条款，有没有对于GP投资或回报比例的惯例判断标准呢？比如20%、30%这种？谢谢！

回答人：chenyiwei
约定俗成的比例是GP可能承担的可变回报占基金总回报的 30 ％以上。但这只是参考标准之一，仍须结合各方面信息进行综合分析判断。

提问人：logook 时间：2015-03-31 10:14:12
关于投资性主体请教陈老师：如果上例中，有限合伙C分别以入股形式投资到其他实体企业D，并具有控制权，那么C是不是也算作投资性主体？B也是投资性主体？那么B、C的投资都算作“可供出售金融资产”，只有A才合并D？这样理解对吗？

回答人：chenyiwei
投资性主体的界定要根据具体情况分析，很重要的一点是投资就是为了获取股息红利和资本增值等资本性收益，是纯财务性投资，具体请参考合并报表准则应用指南和瑞华的操作指南等资料。

提问人：liaowenjia 时间：2016-06-24 10:38:01
请教陈老师：投资性主体的其中一个条件是：以向投资者提供投资管理服务为目的。如果上例中，提供投资管理服务并收取管理费的并不是有限合伙C而是B公司（实务中基金和基金管理公司往往也是分开的啊），那么C是不是不能被认定为投资性主体，而B才是投资性主体？还是二者都是都可以被认定为投资性主体？
另外，如果B不能控制C，达不到并表条件的话，B对C的处理是不是可以有两种方式可以选择：以公允价值计量其变动计入损益和可供出售金融资产。谢谢！

回答人：chenyiwei
B一般是作为可供出售金融资产常见。作为交易性金融资产与其持有目的不符。另有观点认为B可以采用权益法核算，但在实务中少见。

回答人：chenyiwei
B作为GP，自身出资很少，其本身的设立目的更多地是通过管理服务赚取服务费，而不是资本收益，因此B是一个提供劳务的机构，B不是投资性主体。C才是。

提问人：liaowenjia 时间：2016-07-04 10:29:47
请教陈老师：如果B对C不具有控制，并且作为可供出售金融资产处理，B的母公司对C投资或控制的企业有销售行为，相应的抵销比例如何确定？

回答人：chenyiwei
这种情况下B的母公司对C及其子公司并无控制、共同控制或重大影响，是否要抵销两者之间的交易？

提问人：Alisa_wang 时间：2016-09-03 21:06:35
陈老师，B公司是一个投资性主体，其有一个C子公司，未纳入合并报表范围，以公允价值计量。 A公司为B公司的母公司，A公司应将B公司、C公司均纳入合并范围吗？如果是，对C公司是以账面净资产纳入吗？那B公司报表层面按公允价值计量的C公司的金融资产公允价值变动，都应该抵销掉对吗？

回答人：chenyiwei
A应将B、C纳入合并报表范围。在A的合并报表中，对C的资产、负债根据其不同取得方式作为同一控制下合并或非同一控制下合并，分别按各自适用原则处理。B自身报表上确认的对C的公允价值变动需全部冲回。

提问人：xt147 时间：2017-01-06 10:15:35
请问陈版：在母公司A编制合并财务报表时，是否对其子公司B投资性主体编制的财务报表进行重编？即对B按公允价值计量的项目投资分别按控制、重大影响及“三无”标准重新界定！如对“三无”项目的投资，虽然B按公允价值计量其变动计入损益，但在A合并层面依然要重分类至“可供出售金融资产”及“其他综合收益”。

回答人：chenyiwei
对投资性主体的“三无”投资，母公司合并报表层面可以不再进行重分类调整；对具有控制、共同控制或重大影响的投资，应纳入合并报表或改为权益法核算。

提问人：cccassie07 时间：2018-05-11 18:23:19
请教陈老师，“对投资性主体的“三无”投资，母公司合并报表层面可以不再进行重分类调整；对具有控制、共同控制或重大影响的投资，应纳入合并报表或改为权益法核算。” 这段话可不可以这样理解：
投资性主体具有控制的投资，母公司(非投资性主体)应纳入合并报表 投资性主体具有共同控制或重大影响的投资，母公司合并报表层面应改为权益法核算 对投资性主体的“三无”投资，母公司合并报表层面可以继续分类为以公允价值计量且变动计入损益的金融资产，也可以重分类为可供出售金融资产
另外，想确认一下，以上处理是基于合并报表中规定的按照母公司会计政策调整子公司财务报表，还是有其他准则解释/应用指南等文件作出了具体说明？
非常感谢！

回答人：chenyiwei
1 、对投资性主体的“三无”投资，母公司合并报表层面不建议对其进行重分类。其他基本同意。 2 、合并报表准则明确规定了投资性主体的母公司应将投资性主体的子公司纳入合并报表范围。